Jonas Gabriel Souza

Telefone: +55 51 9 8251 3479 Email: souzajdev@gmail.com

GitHub: https://github.com/souzajdev/

LinkedIn: https://linkedin.com/in/souzajdev/

Brasileiro, Solteiro

Reside em Porto Alegre, Rio Grande do Sul, Brasil

Resumo

Mestre em Computação Aplicada e Bacharel em Ciência da Computação, com 6+ anos de experiência em desenvolvimento de software. Profundamente conectado com pesquisa científica e técnicas de desenvolvimento, busco novas tecnologias e desafios de modo a aprimorar minhas habilidades como desenvolvedor.

Habilidades Profissionais

SO: Windows, Linux;

Linguagens de Programação e Frameworks: C#, .NET, Javascript, NodeJS, VueJS;

Servidor: IIS;

Versionamento: Git;

Banco de Dados: SQL Server;

Experiência Profissional

Analista de Programação Pleno em Pmweb, the CRM Company Jun 2015 - Dez 2019 (4 anos e 6 meses)

- Com C# .NET 4.5 e SQL Server, atuou na aplicação de Customer Relationship Management (CRM) (um dos três principais produtos da empresa). As últimas funcionalidades foram desenvolvidas com a utilização de VueJS e NodeJS, com a utilização de arquitetura Single Page Application (SPA).
- Com C# .NET 3.5, desenvolveu uma ferramenta de redirecionamento de requisições HTTP nos sites dos clientes, onde redirects (301 e 302) podem ser gerenciados. A aplicação recebe todas as solicitações HTTP e gerencia de maneira apropriada as rotas de redirecionamento, considerando as regras existentes para os endereços solicitados;
- Com C# .NET 3.5 e SQL Server, desenvolveu uma ferramenta de gerenciamento de candidaturas de emprego, utilizada pelo departamento de Recursos Humanos (RH) para gerenciar as candidaturas recebidas pela empresa;

- Com C# .NET 3.5, participou do desenvolvimento de uma ferramenta de feedback interno utilizada para criar um canal aberto de comunicação (opcionalmente anônimo) entre os colaboradores e o departamento de RH.

Analista de Programação Junior em Pmweb, the CRM Company Jun 2014 - Jun 2015 (1 ano)

- Com C# .NET 3.5, participou do desenvolvimento de uma ferramenta de criação de email utilizada pelo departamento de RH, para a criação de emails de boas-vindas para novos colaboradores da empresa;
- Com HTML, participou da implementação de padrões utilizados para o desenvolvimento de email marketing, considerando as limitações dos clientes de email (por exemplo, Gmail, Outlook, Yahoo etc).

Assistente de Programação em Pmweb, the CRM Company Jun 2013 - Jun 2014 (1 ano)

- Com HTML, CSS e Javascript, atuou como desenvolvedor frontend assistente, responsável por identificar e corrigir problemas nos sites de clientes;
- Com HTML, codificação de email marketing.

Formação

Mestre em Computação Aplicada (2016 - 2018)

Universidade do Vale do Rio dos Sinos (UNISINOS) - São Leopoldo, Rio Grande do Sul, Brasil

Bacharel em Ciência da Computação (2008 - 2012)

Universidade do Extremo Sul Catarinense (UNESC) - Criciúma, Santa Catarina, Brasil

Publicações Acadêmicas

VERONEZ et al. Proposal of a Method to Determine the Correlation between Total Suspended Solids and Dissolved Organic Matter in Water Bodies from Spectral Imaging and Artificial Neural Networks. Sensors 2018, 18(1), 159. Disponível em https://doi.org/10.3390/s18010159>

Idiomas

Português (Brasil): Nativo;

Inglês: Avançado.